【裁判字號】    98,訴,699
【裁判日期】    980521
【裁判案由】    侵權行為損害賠償
【裁判全文】
臺灣板橋地方法院民事判決               98年度訴字第699號
原      告  甲○○
被      告  乙○○
上列當事人間請求侵權行為損害賠償事件，經本院於民國98年5
月4日言詞辯論終結，判決如下：
    主  文
被告應給付原告新臺幣參拾伍萬元。
原告其餘之訴駁回。
訴訟費用由被告負擔二分之一，餘由原告負擔。
本判決第一項得假執行。
原告其餘假執行之聲請駁回。
   事實及理由
一、原告主張：兩造原係同居男女朋友，前因財務糾紛致感情不
    睦，被告竟基於傷害之故意，於民國96年8 月27日8 時30分
    許，駕車搭載原告前往位於台北縣板橋市○○路○ 段48號12
    樓居所途中，徒手毆打原告左臉頰，至原告受有左臉紅腫之
    傷害；再於抵達上址居所後，於其內徒手毆打原告，致原告
    受有右手肘破皮流血、左大腿瘀青等傷害。被告復因原告拒
    不接電話，竟基於恐嚇之犯意，於96年10月5 日0 時1 分許
    ，以其持用0000000000號行動電話門號傳送「你這一次再不
    接，回去連舊帳跟你算，如果沒讓你去半條命，我不姓廖！
    」之簡訊內容，使原告心生畏懼，不得已於翌日10時25 分
    許，行回撥電話予被告。爰本於侵權行為法律關係請求被告
    賠償醫藥費新臺幣（下同）1 萬元、營養費5 萬元、就醫交
    通費1 萬元及精神慰撫金300 萬元等情。併為聲明：被告應
    賠償原告307 萬元；原告願供擔保，請准宣告假執行。
二、被告抗辯：被告確於96年8 月27日在台北縣板橋市居所徒手
    毆打原告臉頰一巴掌，但並未在車上打原告，原告所受臉頰
    紅腫以外之傷害，係原告自己撞傷的；另96年10月5 日所傳
    簡訊確實係被告所傳，但被告並無恐嚇原告之意，簡訊中所
    稱算帳，是指兩造間有財務糾紛。另原告就所主張損害，並
    未提出任何證據證明，被告否認原告受有損害等語。併為答
    辯聲明：原告之訴駁回。
三、兩造不爭執之事項：
  (一)被告於96年8月27日徒手毆打原告一巴掌。
  (二)被告於96年10月5 日0 時1 分許，以其持用0000000000號行
    動電話門號傳送「你這一次再不接，回去連舊帳跟你算，如
    果沒讓你去半條命，我不姓廖！」之簡訊內容予原告，原告
    於接收簡訊後之翌日10時25分許，行回撥電話予被告。
  (三)原告為亞東技術學院畢業、擔任銀行行員、未婚；被告為大
    專畢業、目前失業中、未婚、名下有一輛汽車。
四、原告主張：被告於96年8 月27日除因徒手毆打原告臉頰一巴
    掌外，並徒手毆打原告致原告另受有右手肘破皮流血、左大
    腿瘀青之傷害等情，雖為被告所否認，然據原告提出右手肘
    受傷之照片為佐，且核與證人陳瑞芬於相關刑事案審理時所
    證述情節相符（「她（原告)打 電話進來，問我是否能夠出
    去看她……我出去看她時，發現她手、腳都有受傷，臉部還
    有紅腫，我問她發生何事？她告訴我她被被告打。」有臺灣
    板橋地方法院檢察署96年度他字第7827號96年12月10日訊問
    筆錄1 份在卷可佐。），經本院調查結果，認原告主張被告
    於96年8 月27日除毆傷其臉頰外，並毆打致其受有右手肘破
    皮流血、左大腿瘀青之傷害等情，應可信為真正。則原告本
    於侵權行為法律關係，請求被告賠償其不法侵害原告身體所
    受損害，於法自屬有據。
五、又被告既坦承其於96年10月5 日0 時1 分許，以其持用0000
    000000號行動電話門號傳送「你這一次再不接，回去連舊帳
    跟你算，如果沒讓你去半條命，我不姓廖！」之簡訊內容予
    原告，按諸一般社會經驗法則，前開文句內容，客觀上復確
    足使原告心生恐懼，被告空言辯稱：並無恐嚇原告之意，僅
    係兩造有財務糾葛云云，亦無足採。即此部分原告主張：因
    被告恐嚇簡訊之傳送，致其心生畏懼，自由受侵害，爰依侵
    權行為法律關係請求被告賠償其所受損害，亦有理由。
六、按因故意或過失，不法侵害他人之權利者，負損害賠償責任
    。不法侵害他人之身體或健康者，對於被害人因此喪失或減
    少勞動能力或增加生活上之需要時，應負損害賠償責任。不
    法侵害他人之身體、健康、名譽、自由、信用、隱私、貞操
    ，或不法侵害其他人格法益而情節重大者，被害人雖非財產
    上之損害，亦得請求賠償相當之金額，民法第184 條第1 項
    前段、第193 條第1 項、第195 條第1 項分別定有明文。茲
    就原告請求金額說明於下：
  (一)醫藥費1 萬元、營養費5 萬元、就醫交通費1 萬元部分，既
    為被告所否認，原告自應就此部分支出，提出證據為佐。此
    部分既未據原告提出任何單據以供本院審酌，加以原告就其
    96年8 月27日受傷後，並未就醫治療一節，並無爭執，經本
    院調查結果，原告前開請求，為無理由，應予駁回。
  (二)非財產損害賠償300 萬元部分，經本院審酌原告教育程度為
    工專畢業、未婚、擔任銀行行員，96年度月收入近6 萬元；
    被告為大專畢業、未婚、目前失業經法院裁定准許更生中、
    名下有一部汽車等兩造之經濟能力、身分、地位及本件傷害
    、恐嚇侵權行為所生原因等一切情狀，認原告請求傷害身體
    之非財產上損害賠償20萬元；原告請求之恐嚇自由之非財產
    損害賠償15萬元，為有理由，應准許之，逾此部分之請求，
    則屬過巨，應予駁回。
七、從而，原告本侵權行為法律關係，請求被告賠償35萬元，為
    有理由，應予准許；逾此部分之請求，則屬無據，應予駁回
    。
八、原告陳明願供擔保，請准宣告假執行，經核其勝訴部分，所
    命給付金額未逾50萬元，爰依職權宣告之；至原告敗訴部分
    ，其假執行之聲請已失所附麗，應併駁回。
結論：原告之訴為一部有理由、一部無理由，依民事訴訟法第79
條、第389 條，判決如主文。
中    華    民    國    98    年    5     月    21    日
                  民事第一庭    法  官  黃信滿
以上正本係照原本作成
如對本判決上訴，須於判決送達後20日內向本院提出上訴狀
中    華    民    國    98    年    5     月    21    日
                                 書記官  林月蓉


司法院資訊處製作；財團法人民間司法改革基金會備份。
